【裁判字號】    92,聲,1001
【裁判日期】    921222
【裁判案由】    發還擔保金
【裁判全文】
臺灣板橋地方法院民事裁定  九十二年度聲字第一○○一號
    聲  請  人
    即  債權人  中興商業銀行股份有限公司
    法定代理人  王南華
                        送達代.
                        住台北市○○區○○路二三○號三樓
    相  對  人
    即  債務人  甲○○  住台北縣三重市○○○路一八九巷二七號二樓
右聲請人聲請發還擔保金事件，本院裁定如左：
    主      文
本院八十四年度存字第三一二二號提存事件，聲請人所提存之擔保物中央政府建設公
債八十三年度甲類第三期債票，面額新臺幣伍拾萬元券壹張（號碼：八三Ｃ○○八九
三Ｃ）、面額新臺幣壹拾萬元券貳張（號碼：八三Ｃ○一二九四Ｂ、八三Ｃ○一二九
五Ｂ）；均附帶息票第五期至第二十期，共計新臺幣柒拾萬元，准予發還。
聲請程序費用由相對人負擔。
    理      由
一、按返還擔保金，如符合：（一）應供擔保之原因消滅者。（二）供擔保人證明受
    擔保利益人同意返還者。（三）訴訟終結後，供擔保人證明已定二十日以上之期
    間，催告受擔保利益人行使權利而未行使，或法院依供擔保人之聲請，通知受擔
    保利益人於一定期間內行使權利並向法院為行使權利之證明而未證明者之要件，
    法院得以裁定返還擔保金，民事訴訟法第一百零四條定有明文。
二、本件聲請意旨略以：聲請人與相對人間請求清償保證債務事件，聲請人前遵鈞院
    八十四年度裁全辰字第三五七六號民事裁定，為擔保假扣押，曾提供如主文第一
    項所示之債券為擔保金，並以鈞院八十四年度存字第三一二二號提存事件提存後
    ，聲請鈞院以八十四年度民執全辰字第二五○三號假扣押執行相對人所有財產在
    案。茲因相對人之財產業經鈞院八十七年度執字第七八八號拍賣抵押物事件已執
    行完畢，聲請人因此撤回該假扣押執行程序，並撤銷該假扣押裁定確定，而聲請
    人亦已定二十日以上期間催告受擔保利益人即相對人行使權利而未行使，為此提
    出鈞院八十四年度存字第三一二二號提存書、國庫台北支庫保管品收受證明書、
    九十二年度全聲字第四五號民事裁定暨確定證明書、股份有限公司變更登記表、
    戶籍謄本、存證信函暨其回執（均影本）等各一件，聲請發還擔保金等語。
三、經查聲請人上開主張，經本院依職權調閱本院八十四年度裁全字第三五七六號、
    八十四年度執全字第二五○三號保全程序暨執行卷、八十四年度存字第三一二二
    號擔保提存卷、八十七年度執字第七八八號拍賣抵押物執行卷、九十二年度全聲
    字第四五號撤銷假扣押卷查明無訛，是聲請人之聲請意旨核與民事訴訟法第一百
    零四條第一項第三款前段規定相符，應予准許。
四、爰依民事訴訟法第九十五條、第七十八條，裁定如主文。
中      華      民      國    九十二    年     十二     月    二十二    日
                                    臺灣板橋地方法院民事第一庭
~B法      官  陳明偉
右為正本係照原本作成。
如對本裁定抗告須於裁定送達後十日內向本院提出抗告狀。
中      華      民      國    九十二    年     十二     月    二十二    日
~B法院書記官  馬文慶


司法院資訊處製作；財團法人民間司法改革基金會備份。
